【裁判字號】    98,交聲,760
【裁判日期】    980618
【裁判案由】    聲明異議
【裁判全文】
臺灣高雄地方法院交通事件裁定         98年度交聲字第760號
原處分機關  交通部公路總局高雄區監理所
代  表  人  乙○○
異  議  人
即受處分人  甲○○
上列異議人即受處分人因違反道路交通管理處罰條例案件，不服
交通部公路總局高雄區監理所民國98年3 月13日所為之處分（原
處分案號：高監自裁字80－NJ0000000 號），聲明異議，本院裁
定如下：
    主  文
異議駁回。
    理  由
一、異議意旨略以：異議人確實沒有收到高雄縣政府警察局舉發
    違反道路交通管理事件通知單，因不知有郵件寄存於郵局，
    致使本件逾期未繳罰鍰，而遭雙倍處罰，異議人實難接受，
    爰依法聲明異議等語。
二、原處分機關係以：異議人所有車號6M–6745號自小客車，於
    民國97年6 月2 日晚間10時24分許，行經高雄縣大寮鄉○○
    路、文昌路口闖紅燈，經警依採證照片，舉發該自小客車於
    上揭時、地有闖紅燈之違規。本件舉發通知單業已依法付郵
    送達，經郵務機關向異議人車籍地送達，於97年7 月23日辦
    理寄存送達，嗣異議人逾越應到案期限60日以上，爰依道路
    交通管理處罰條例第53條第1 項規定，裁處異議人罰鍰新臺
    幣（下同）5, 400元在案。
三、按汽車駕駛人，行經有燈光號誌管制之交岔路口闖紅燈者，
    處1,800 元以上5,400 元以下罰鍰，道路交通管理處罰條例
    第53條第1 項定有明文。次按處理違反道路交通管理事件，
    有關文書送達之程序，依行政程序法之規定，此為違反道路
    交通管理事件統一裁罰基準及處理細則第5 條所明定。又送
    達，於應受送達人之住居所、事務所或營業所為之，於應送
    達處所不獲會晤應受送達人時，得將文書付與有辨別事理能
    力之同居人、受雇人或應送達處所之接收郵件人員；送達，
    不能依前2 條規定為之者，得將文書寄存送達地之地方自治
    或警察機關，並做送達通知書兩份，一份黏貼於應受送達人
    住居所、事務所、營業所或其就業處所門首，另一份交由鄰
    居轉交或置於該送達處所信箱或其他適當位置，以為送達；
    前項情形，由郵政機關為送達者，得將文書寄存於送達地之
    郵政機關，行政程序法第72條第1 項前段、第73條第1 項、
    第74條第1 項、第2 項分別定有明文。而行政機關依行政程
    序法而為文書之送達，專依該法律之規定，且該法並無準用
    民事訴訟法或刑事訴訟法關於寄存送達自寄存之日起10日生
    效規定之規定，是文書合法寄存送達後，當自寄存之日起即
    時生效。
四、經查：
  (一)本件異議人即受處分人所有車號6M–6745號自小客車，確於
    前開時、地，行經有燈光號誌管制之交岔路口闖紅燈，經警
    拍照逕行舉發之違規事實，有舉發照片2 幀、車號查詢汽車
    車籍資料附卷可稽，且為異議人所不否認。是異議人所有之
    上開自小客車，於上述時地確有行經有燈光號誌管制之交岔
    路口闖紅燈之違規情事無訛。
  (二)又本件舉發通知單係由原舉發單位即高雄縣政府警察局交通
    警察隊以掛號郵務方式寄送至異議人登記之車籍地址，郵務
    人員因未晤受送達人或同居人，遂於97年7 月23日將該舉發
    通知單寄存於應受送達地之郵政機關即大寮郵局，以為送達
    ；嗣因異議人逾期未繳罰鍰，原處分機關即交通部公路總局
    高雄區監理所遂以最高額罰鍰裁罰等情，此有交通部公路總
    局高雄區監理所98年4 月7 日高監自字第0980015426號函、
    高雄縣政府警察局98年4 月1 日高縣警交字第0980076064號
    函、高雄縣政府警察局97年7 月10日高警交字第NJ0000000
    號舉發違反道路交通管理事件通知單、高雄縣政府警察局交
    通隊送達證書、交通部公路總局高雄區監理所98年3 月13日
    高監自裁字80－NJ0000000 號違反道路交通管理事件裁決書
    在卷可稽，原舉發單位依異議人登記之車籍地址掛號郵寄送
    達該舉發通知單既然無誤，且該車籍地址與異議人之戶籍地
    址又屬相同，均為高雄縣大寮鄉○○村○○路70之11號，亦
    有個人戶籍資料附卷為憑，核諸上開寄存送達程序，依法亦
    無不合。
  (三)異議人雖辯稱：未收到寄存通知單云云。然查，異議人自83
    年2 月14日即設籍在高雄縣大寮鄉○○村○○路70之11號，
    有上開個人戶籍資料可參，又上開裁決書確係由異議人本人
    於98年3 月16日親自收受，亦有上開裁決書送達證書1 紙在
    卷足佐，堪認上址確為異議人之住所地無訛。另經本院函詢
    鳳山郵局結果，上開舉發通知單經2 次投遞無人收受，於97
    年7 月23日改送大寮郵局寄存，投遞人員並確已依規定製作
    送達通知書2 份，1 份貼於該址門首，另1 份置於應受送達
    人信箱內等情，有臺灣郵政股份有限公司鳳山郵局98年6 月
    2 日鳳郵字第0980200131號函附卷可佐。衡以郵政機關係經
    常對外處理大量郵務之送達機關，有一定監督機制，所為送
    達郵件業務程序應係客觀而難以作假，且郵政機關與異議人
    當無嫌隙，亦不致憑空捏造上開送達經過，異議人上開所辯
    ，尚乏其他證據佐證，不能據為免責之理由。
五、綜上所述，本件異議人所有之上開自小客車確有於前揭時、
    地，行經有燈光號誌管制之交岔路口闖紅燈之違規行為，且
    逾應到案日期而未到案，亦未於期限內自動繳納罰鍰，原處
    分機關依道路交通管理處罰條例第53條第1 項規定及違反道
    路交通管理事件統一裁罰基準表規定，裁處汽車所有人即異
    議人罰鍰5,400 元，自屬適法有據，本件異議為無理由，應
    予駁回。
六、據上論斷，應依道路交通案件處理辦法第19條，裁定如主文
    。
中    華    民    國    98    年    6     月    18    日
                  交通法庭    法  官  方錦源
以上正本證明與原本無異。
如不服本裁定，應於收受送達後5 日內向本院提出抗告狀。
中    華    民    國    98    年    6     月    18    日
                              書記官  鄧思辰


司法院資訊處製作；財團法人民間司法改革基金會備份。
